Inventaris van het archief van het Ministerie van Marine: openbaar verbaal: Aanhangsel, (1682) 1813-1940
Nationaal Archief, Den Haag
- Materialen van schepen, XIV.
  - Copie-beschrijving van den sympiesometer en het voordeel van zijn gebruik aan boord van schepen boven dat van den barometer door Luitenant ter Zee der 2e klasse G.M. Roentgen. (Copie gewaarmerkt door den Secretaris der Directie van de Marine te Amsterdam)., Een andere beschrijving van genoemd instrument (Ongedateerd en niet getekend).; 108; 2 stukken
- Loodswezen, XV.
  - Concept-reglementen betreffende het Loodswezen met bijlagen en andere verspreide stukken., 1815 - 1831; 109; 1 omslag
  - Agenda en Index der missiven van de Kapitein ter Zee A.C. Twent, belast met het onderzoek over het Loodswezen en de Pilotagie in het Zuider-Departement., 1815; 110; 1 katern
  - Ontwerp Algemeen Reglement en Memorie van Toelichting daarop, ontwerp bijzondere reglementen en enkele bijlagen, tevens de notulen der vergaderingen, ingediend door de Commissie, benoemd bij Koninklijk Besluit d.d. 11-7-1834 no. 116, ter vervaardiging van een ontwerpreglement., 111; 1 omslag
  - Reglementen - Concept-reglementen en enkele stukken betrekking hebbende op het Loodswezen voor de Nederlandse en Vlaamse kusten en zeegaten van de Commissie, benoemd bij Koninklijk Besluit d.d. 11.7-1834 no. 116, tot herziening van het Loodswezen., 1834 - 1835; 112; 1 omslag
  - Verslag der commissie tot regeling van het Loodswezen ingesteld bij Koninklijk Besluit van 12-8-1852 no. 66, tevens aanbiedend wijzigingen, eventueel nieuw reglement op het Loodswezen met bijlagen., 1852 - 1853; 114; 1 omslag
  - Nota van vraagpunten betrekkelijk het op te maken Ontwerp van Wet betreffende regeling van het Loodswezen., 1853 - 1856; 115; 1 omslag
- Seinen, XVI.
  - Stukken betreffende Telegrafische Seinen bij de Marine, samengebracht door Schout bij Nacht J.J. Melvill van Carnbee., 15-9-1817 - 10-3-1819; 116; 1 omslag
  - Algemene seinen voor een vloot of eskader oorlogsschepen., 117; 1 deel
    Uitgebracht bij Gerard Hulst van Keulen, Zeekaarten Boekverkoper, te Amsterdam.
- Rijkswerven en Marineetablissement, XVII.
  - Stukken betreffende de voormalige compagnies-werf in Amsterdam., 1824 - 1836; 118; 1 dossier
  - Geschiedkundig overzicht omtrent de dokken en de grote zee-doksluis der voormalige rijkswerf te Vlissingen met diverse nota's en schetstekeningen., Ongedateerd; 119; 1 dossier
  - Correspondentie over een koudwaterpomp van het dok te Hellevoetsluis., 1838 - 1840; 120; 1 dossier
  - Correspondentie inzake de uitvoering en overdracht in beheer van het Marine etablissement te Amsterdam aan de Dienst der Domeinen., 1930-1933; 244; 1 omslag
- Commissie verbetering vloot, XVIII.
  - Stukken van de commissie van constructie enz. ter verbetering van de vloot., 1817 - 1820; 121; 1 omslag
    Leden der Commissie waren:
    Vice-Admiraal A.A. Buyskens (Voorzitter)
    Schout bij Nacht C.J. Wolterbeek
    Schout bij Nacht J.J. Baron Melvill van Carnbee
    Kapitein ter Zee H.W. Lantsheer
    Kapitein ter Zee P. Ziervoge
    Referendaris van het Ministerie van Marine en Koloniën J.C. Tengbergen
- Commissie veranderingen zeemacht, XIX.
  - Afschriften van het algemeen rapport van de commissie tot onderzoek van enige punten betreffende 's-Rijks Zeemacht, benoemd bij Koninklijk Besluit van 15-5-1828 no. 150; het rapport van den Minister van Marine en Koloniën daarover en van andere rapporten, memories en adviezen van genoemde commissie, voormelden Minister en anderen omtrent het beheer en het bestuur van de marine, alles voorzien van kanttekeningen van de hand van den Secretaris-Generaal, Jhr. J.J. Quarles van Ufford., 1828 - 1830; 122-123; 2 banden
    Voorin de eerste band bevindt zich een lijst van stukken. Het schutblad van elke band bevat het opschrift "Secretaris-Generaal", terwijl de lijst der stukken het paraaf "Q.v.U. " draagt.
    - Bestanddeel 1., 122
    - Bestanddeel 2., 123
  - Copie-rapport met bijlage van de commissie, benoemd bij Koninklijk Besluit van 15-5-1828 no. 150, tot invoering van verandering bij 's-Rijks Zeemacht., 2-6-1829; 124; 1 deel
  - Archief van de commissie, benoemd bij Koninklijk Besluit van 15-5-1828 no. 150, tot invoering van veranderingen bij 's-Rijks Zeemacht., 1828-1829; 125; 6 dossiers
    - Stukken in handen gesteld van de commissie, a
    - Verbaal der gehouden vergaderingen van de commissie (no.1-20) over de periode van: 12-6-1828 - 5-6-1829, b
    - Rapport van de commissie aan den Minister van Marine en Koloniën, c
    - Bijlagen, behorende tot het rapport, als bedoeld onder c., d
    - 12 stuks afzonderlijke rapporten van de commissie aan den Minister van Marine en Koloniën, e
    - Beknopte memorie van den Schout bij Nacht, J.J.Baron Melvill van Carnbee, als lid der commissie aan den Minister, Secretaris van Staat. 17-7-1829, f
  - Archief van de commissie, benoemd bij Koninklijk Besluit van 15-5-1828 no. 150, tot invoering van veranderingen bij 's-Rijks Zeemacht, 126; 1 dossier
  - Brieven en rapporten ter hand gesteld aan de commissie, benoemd bij Koninklijk Besluit van 15-5-1828 no. 150, tot onderzoek van marine-aangelegenheden, 1828 - 1835; 127; 1 dossier
    Kapitein ter Zee P. Ziervogel
- Nagelaten administratieve bescheiden van den Vice-Admiraal E.B.van den Bosch, XX.
  - Nagelaten administratieve bescheiden van den Vice-Admiraal, Minister van Koloniën, E.B. van den Bosch., 1789 - 1851; 128; 1 dossier
    - Persoonlijke aangelegenheden, 1
    - Het beheer der marine, 2
    - Schepen en bemanning, 3
    - Opheffing van het etablissement der marine te Rotterdam 1839 - 1849, 4
    - Marine etablissementen en -magazijnen, 5
    - Kaarten, 6
    - Begrotingen, 7
    - Onderhandelingen over het tot stand brengen van een stoomvaartdienst in Nederlands Oost-Indië 1850, 8
    - Indische aangelegenheden, 9
    - Zeemacht van andere mogendheden, 10
- Diversen, XXI.
  - Losse stukken o.a. betrekking hebbende op Invaliden van de Marine. Aankopen van victualiën van de marine; Geneeskundige verklaringen; Eskader Oost-Indië, Middellandse Zee enz., 1815; 129; 1 dossier
  - Register van in het Invalidenhuis te Leiden geplaatste gegageerde zeelieden ingevolge Koninklijk Besluit van 20-7-1818 no. 27 (Verbaal van 30-7-1818 no. 18)., 1818-1861; 130; 1 deel
    In dit register bevindt zich tevens een bladwijzer.
  - Staat der door Z.M. gegratieërde deserteurs, welke in de jaren 1816 en 1817 naar Oost-Indië vertrokken en bij de Landmacht ingedeeld zijn., 4-1-1828; 131; 1 katern
    no. 2/e.
  - Reglement voor het bestuur bij de verschillende departementen van de Marine en resolutiën betrekkelijk de materiële verantwoording., 1816-1834; 132; 1 deel
  - Copie van een rapport omtrent de handelingen der commissie tot oprichting van een gedenkteken te Amsterdam voor Van Speyk, door den Secretaris der Commissie, opgesteld., Copie-dagorder van den Directeur-Generaal voor de Marine voor het dappere gedrag van 's-Lands Zeemacht voor Antwerpen.; 23-4-1832; 28-3-1832; 133; 2 stukken
  - Bestek en Voorwaarden voor de bouw van het Koninklijk Instituut voor de Marine te Willemsoord met 10 tekeningen., 1869; 134; 1 omslag
  - Tijdmeterboek, gehouden aan boord van Z.N.fregat "Wilhelmina" onder commando van Kolonel ter Zee H.M. Dibbetz over de jaren, 1819 en 1820; 135; 1 deel
  - Rolle-boekje van een nederlands schip van oorlog, midden 19e eeuw, inhoudende o.a. Kwartierrolle, Zeilrolle, Sloepenrolle enz. benevens seinen en andere voorschriften., (ongedateerd); 136; 1 deel
  - Beschrijving scheepsmodel "Willem Rex" in de vestibule van het Mauritshuis., 1850; 137; 1 omslag
  - Beschrijving van een nederlandse kanonneerboot door den constructeur der marine, P. Glavemans., (ongedateerd); 138; 1 omslag
  - Stukken betreffende het commandement en de werkzaamheden van het station der marine in de wateren van Riouw en Linge. Commandant Luitenant ter Zee der 1e klasse J.H. Beelaarts., 1852 - 1858; 139; 1 omslag
  - Algemene instructie voor de Officieren van Administratie aan boord van Z.M.schepen en vaartuigen van oorlog., (ongedateerd); 140; 1 dossier
  - Rapport en bemerkingen van de gehouden inspectiën der administratiën aan boord van Z.M.schepen en vaartuigen van oorlog, deel uitmakende van de zeemacht in West Indië., 1853 - 1854; 141; 1 omslag
  - Concept-wijziging voor het reglement van administratie van de kanonneerboot, te stationeren aan de rivier Nickirie., (ongedateerd); 142; 1 omslag
  - Voorwaarde voor aankoop van levensmiddelen voor Z.M. zeemacht in de wateren van Curaçao., (ongedateerd); 143; 1 omslag
  - Statistiek van de werkzaamheden der krijgsraden voor de Land- en Zeemacht., 1852; 144; 1 omslag
  - Vonnissen en andere stukken der Zeekrijgsraden over de jaren 1855 - 1861 betreffende de volgende personen:, 145; 1 omslag
    Alphen, J.P.T.W. van machinist 2e klasse
    Anthonisse, M. matroos
    Asschenberg en Lens matrozen
    Bakker, S. matroos 2e klasse
    Bardewee, W. matroos 2e klasse
    Berg, G.J.van den matroos 3e klasse
    Bezemer, P.F. luitenant ter zee der 2e klasse
    Blinksma, H.P. matroos 2e klasse
    Kerner, J. matroos 2e klasse
    Moora, C.F. matroos 2e klasse
    Blommers, A. matroos 3e klasse
    Brinkman, P. matroos 3e klasse
    Buiter, J. matroos 2e klasse
    Clermont, T. matroos 2e klasse
    Dragman matroos ( inlands- )
    Dijkstra, G.G. jager
    Erkens, C. matroos 3e klasse
    Engelberts, J.G.Th. smid 2e klasse
    Glaaser, J. tamboer 2e klasse
    Goedvolk, J.F. matroos
    Goens, H. van luitenant ter zee der 2e klasse
    Jansen, D.A. 2e bootsmansmaat
    Janssen, J. matroos 1e klasse
    Keereweer, S. Matroos 3e klasse
    Kersten, J.H. licht matroos
    Klaassen, W. matroos 3e klasse
    Kuh, J.J. matroos 3e klasse
    Natte, M. matroos
    Oudshoorn, W.F. matroos 1e klasse
    Straat, T. matroos 3e klasse
    Claessens, T. matroos 3e klasse
    Frelier, J. matroos 2e klasse
    Vervoort, J. matroos 2e klass
    Zeyden, K.v.d. matroos 3e klasse
    Oudijk van Putten, A. magazijnsbewaarder
    Paesschen, C.van werkman Rijkswerf Vlissingen
    Rector, J.H. matroos 3e klasse
    Rengers, D.J. kapitein-luitenant
    Roeppel, A. matroos 2e klasse
    Saridin matroos ( inlands- )
    Stevens, H. licht matroos
    Verbon, J.J.P. matroos
    Verstraten, P. matroos 3e klasse
    Vink, H. matroos 3e klasse
    Warneer, J. matroos 3e klasse
    Werven, J. van matroos 2e klasse
    Bruinsma, J. matroos 1e klasse
    Wiltenburg, H. konstabelsmaat
    en diverse andere processtukken.
  - Enkele staten van verpleging van officieren, onderofficieren en manschappen bij het Marine Hospitaal te Willemsoord., 1852 en 1856; 146; 1 omslag
  - Fragment van een lijst met namen van deserteurs., 1813; 147; 1 omslag
  - Stukken betreffende overleg met vertegenwoordigers van de Duitse regering inzake de grensregeling in de Eems, 1911, 1913-1914, 1919-1920; 243; 1 omslag
  - Stukken der commissie belast met het onderzoek naar de oorzaken van de ramp met de mijnenlegger "Krakatau" nabij de reede van Soerabaja op, 11-10-1932; 147A; 1 dossier
- Lijsten van aangenomen manschappen, XXII.
  Deze lijsten zijn opgenomen in het archief Stamboeken Marine, archiefinventaris 2.12.14
  Zie ook de digitale index.
- Rapporten van den Commissaris-Generaal voor de Marine aan den Koning, XXIII.
  - 17-12-1813 - 31-12-1820, 194-203; 10 delen
    - 17-12-1813 - 25-8-1814, 194
    - 1-4-1816 - 30-9-1816, 195
    - 1-10-1816 - 31-12-1816, 196
    - 2-1-1817 - 15-5-1817, 197
    - 15-5-1817 - 15-8-1817, 198
    - 15-8-1817 - 31-12-1817, 199
    - 1-1-1818 - 31-12-1818, 200
    - 1-1-1819 - 31-12-1819, 201
    - 1-1-1820 - 31-5-1820, 202
    - 1-6-1820 - 31-12-1820., 203
- Registers van instructiën, XXIV.
  - A. Zee-officieren., 1814 - 1829; 204-206; 3 delen
    - 1814-1818, 204
    - 1819-1823, 205
    - 1824-1829, 206
  - B. Particulieren., 1814 - 1824; 207; 1 deel
- Ingekomen brieven en rapporten, XXV.
  - 1808-1865, 208-210; 3 delen
    - 1-12-1808 en exh. 8-2-1814 - 29-9-1865., 208
    - exh. 8-2-1814 - 7-10-1863, 209
    - exh. 17-6-1828 - 9-10-1863, 210
- Register der Koninklijke Besluiten, XXVI.
  - 1819-1827, 211; 1 deel
- Extracten uit de vernietigde stukken van het verbaal van het Ministerie van Marine, XXVII.
  - A. Geboorte, 1813 - 1827; 212; 1 omslag
  - B. Trouw, 1813 - 1827; 213-215; 3 omslagen
    - A - H., 213
    - J - R., 214
    - S - Z., 215
  - C. Dood, 1813 - 1827; 216; 1 omslag
- Signalementen uit de vernietigde stukken van het verbaal van het Ministerie van Marine, XXVIII.
  - 1813-1827, 217; 1 omslag
- Paspoorten uit de vernietigde stukken van het verbaal van het Ministerie van Marine, XXIX.
  - 1813-1827, 218; 1 omslag
- Diverse documenten uit de vernietigde stukken van het verbaal van het Ministerie van Marine, XXX.
  - 1813-1827, 219; 1 omslag
  - Verzameling zee-orders voor de officieren van de Koninklijke Zeemacht. Gedrukt., 1682-1845; 220-221; 2 banden
    - 1682-1819, 220
    - 1820-1845, 221
  - Verordeningen voor de Koninklijke Marine. Gedrukt., 1897-1940; 222-225; 4 banden
    - Eerste deel hfdst. I-XI 1915-1939, 222
    - Eerste deel hfdst. XII-XVII 1897-1938, 223
    - Tweede deel 1904-1935, 224
    - Derde deel 1897-1940, 225
  - Verordeningen voor de Rijkswerven. Gedrukt., 1914-1928; 226; 1 pak
  - "Opgaven en berekeningen van Z.M. schepen van oorlog", door L.K Turk. Manuscript., 1855; 227-242; 16 delen
    Aanwinst 1928 I van het ministerie van Marine
    - Algemeen gedeelte., 227
    - Linieschip van 84 stukken, oud model., 228
    - Linieschip van 74 stukken, oud model., 229
    - Korvet met stoomvermogen Prinses Amalia., 230
    - Fregat der 1e klasse met 60 stukken., 231
    - Fregat der 2e klasse met vroeger 40 stukken., 232
    - Fregat van 38 stukken model Prins Hendrik der Nederlanden., 233
    - Korvet van 26 stukken, model Sumatra., 234
    - Korvet van 20 stukken., 235
    - Brik van 18 stukken met barkstuig., 236
    - Brik van 12 stukken., 237
    - Schoonerbrik van 6 stukken., 238
    - Schooner van 5 stukken., 239
    - Schooner Atalante., 240
    - Schroef-stoomschepen., 241
    - Schroef-stoomschip Soembing van 100 PK., 242